【裁判字號】    97,交聲,1692
【裁判日期】    971119
【裁判案由】    違反道路交通管理處罰條例聲明異議
【裁判全文】
臺灣臺北地方法院交通事件裁定        97年度交聲字第1692號
異  議  人
即受處分人    乙○○
上列異議人即受處分人因違反道路交通管理處罰條例案件，對於
臺北市交通事件裁決所於民國97年 6月27日所為之處分（原處分
案號：北市裁二字第裁22-DB0000000號），聲明異議，本院裁定
如下：
    主  文
異議駁回。
    理  由
一、按汽車駕駛人，行經有燈光號誌管制之交岔路口闖紅燈者，
    處新臺幣（下同）一千八百元以上五千四百元以下罰鍰，道
    路交通管理處罰條例第五十三條第一項定有明文。汽車駕駛
    人有前開規定之情形者，除依該條處罰鍰外，並予記違規點
    數三點，同條例第六十三條第一項第三款亦有明文。又小型
    車駕駛人如違反前開條例第五十三條第一項之規定，且於舉
    發通知單上所載應到案期限內繳納罰鍰或到案聽候裁決者，
    依違反道路交通管理事件統一裁罰基準及處理細則第四十四
    條第一項暨違反道路交通管理事件統一裁罰基準表之規定，
    應處以二千七百元罰鍰，並予記違規點數三點。
二、本件原處分機關臺北市交通事件裁決所係以：異議人即受處
    分人乙○○於民國九十七年三月二十九日下午三時三十八分
    許，駕駛車號ＢＫ—０四八九號自用小客車，行經設有燈光
    號誌管制之桃園縣中壢市○○路與延平路之交岔路口時，闖
    紅燈直行中華路，而遭桃園縣政府警察局交通隊警員甲○○
    當場攔停，並以異議人有違反前揭道路交通管理處罰條例第
    五十三條第一項規定之行為製單舉發，嗣異議人於舉發通知
    單所載應到案日期（即同年四月十三日前）向原處分機關提
    出申訴，經原處分機關函請舉發單位調查結果，仍認異議人
    有前開違規行為，原處分機關乃於同年六月二十七日依道路
    交通管理處罰條例第五十三條第一項、第六十三條第一項第
    三款及違反道路交通管理事件統一裁罰基準及處理細則第四
    十三條、第四十四條及第六十七條之規定，裁處異議人罰鍰
    二千七百元，並予記違規點數三點。
三、異議意旨略以：異議人行經上開三岔路口時，號誌顯示為直
    行箭頭綠燈及右轉箭頭綠燈，然該路口右轉根本沒路，異議
    人遂直接由中華路左轉中華路，旋遭警員開單舉發；且事發
    後，現場已變更為清楚之號誌，本件舉發既不合情亦不合理
    云云。
四、查異議人於九十七年三月二十九日下午三時三十八分許，駕
    駛上開汽車沿桃園縣中壢市○○路行駛，途經中華路與延平
    路之交岔路口，在該路口號誌顯示圓形紅燈同亮右轉箭頭綠
    燈時，超越停止線，闖紅燈直行中華路等情，業據證人甲○
    ○證述明確，並有舉發通知單、現場號誌照片及證人甲○○
    所繪製之現場圖附卷可稽，是異議人駕車行經有燈光號誌管
    制之交岔路口闖紅燈直行之違規事實，已堪認定。異議人雖
    以前揭情詞置辯，惟按車輛面對圓形紅燈，表示禁止通行，
    不得超越停止線或進入路口；又車輛面對與圓形紅燈同亮之
    箭頭綠燈時，得依箭頭綠燈之指示行進，此觀道路交通標誌
    標線號誌設置規則第二百零六條第五項第一款、第二款規定
    即明。異議人於駛入上開路口時，號誌既已顯示圓形紅燈同
    亮右轉箭頭綠燈，業如前述，異議人自應暫停於停止線前，
    或依該箭頭綠燈之指示向右方之延平路行進，詎其仍不遵號
    誌，逕自向前駛入中華路，顯有闖紅燈直行之違規行為至明
    。異議人辯稱當時號誌顯示直行箭頭綠燈及右轉箭頭綠燈云
    云，顯屬不實，殊不足採。
五、綜上所述，異議人確有於前揭時、地駕駛上開汽車行經有燈
    光號誌管制之交岔路口闖紅燈直行之違規行為，從而，原處
    分機關依道路交通管理處罰條例第五十三條第一項、違反道
    路交通管理事件統一裁罰基準及處理細則第四十三條、第四
    十四條、第六十七條暨違反道路交通管理事件統一裁罰基準
    表之規定，裁處異議人罰鍰二千七百元，並依同條例第六十
    三條第一項第三款規定，併予記違規點數三點，核無違誤。
    異議人猶執前詞，聲明異議，為無理由，應予駁回。
據上論斷，應依道路交通案件處理辦法第十九條，裁定如主文。
中    華    民    國  九十七  年   十一   月   十九   日
                  交通法庭法  官  陳芃宇
以上正本證明與原本無異。
如不服本裁定，應於送達後5日內，向本院提出抗告狀。
                          書記官  徐鶯尹
中    華    民    國  九十七  年   十一   月   二十   日


司法院資訊處製作；財團法人民間司法改革基金會備份。
